最高法院刑事判決　　　　　　九十四年度台上字第六０四一號
　　上　訴　人　乙○○
　　　　　　　　 　　　 號7.
　　自訴代理人　陳松棟律師
　　被　　　告　戊○○
　　　　　　　　甲○○
　　　　　　　　　　　　弄11.
　　　　　　　　丁○○
　　　　　　　　丙○○
上列上訴人因自訴被告等業務過失致人於死案件，不服台灣高等
法院中華民國九十四年七月二十日第二審更審判決（九十三年度
上更(二)字第一四二號，自訴案號：台灣基隆地方法院八十七年度
自字第一四號），提起上訴，本院判決如下：
    主  文
上訴駁回。
    理  由
按刑事訴訟法第三百七十七條規定，上訴於第三審法院，非以判
決違背法令為理由，不得為之。是提起第三審上訴，應以原判決
違背法令為理由，係屬法定要件。如果上訴理由狀並未依據卷內
訴訟資料，具體指摘原判決不適用何種法則或如何適用不當，或
所指摘原判決違法情事，顯與法律規定得為第三審上訴理由之違
法情形，不相適合時，均應認其上訴為違背法律上之程式，予以
駁回。本件上訴人乙○○上訴意旨略稱：(一)本件第一審引用台灣
高等法院檢察署法醫中心（以下簡稱「法醫中心」）之錯誤研判
意見，而後前審上訴審、更一、二審引用該法醫中心之研判意見
為諭知被告無罪之理由，有判決不載理由及理由矛盾之違法，其
理由如下：(1)該法醫中心意見並未就「死者係因肝硬化已達末期
而死亡」的見解，提出認定之依據，也未說明仍依據屍體解剖紀
錄之何部分記載為依據。(2)證人楊日松法醫之鑑定意見，並未有
結論認為死者為肝硬化到白肝化，因此，縱然為一般肝硬化病人
，但病理上為一般緩慢漸進的過程。故法醫中心及證人蕭開平教
授的意見乃屬錯誤。(3)檢驗員蔡勝州於民國八十六年十二月十九
日做的解剖紀錄有誤，不能作為病理診斷之依據。而證人蕭開平
的補充研判意見既係以原始解剖紀錄為基礎，則所謂「死者肝硬
化已到了末期」、「肝硬化至白肝化，我們稱之為不可復原之病
理末期」等結論就失其立論基礎。原判決仍以之為判決基礎，乃
判決理由矛盾之違法。(4)原審於調查證據時，曾於九十三年十一
月二十二日函詢內政部警政署刑事警察局（下稱刑事警察局）有
關死者死亡案鑑驗書由何人製作。而刑事警察局鑑驗書既經調查
認定為楊日松法醫所製作，亦得證明楊日松法醫並未曾下結論認
定死者已經到肝硬化末期。然原判決第六頁仍引用法醫中心的錯
誤研判意見，原判決有適用法則不當之違法。(二)1.被告戊○○應
負第一次延誤送醫之過失致死責任。其理由如下：(1)戊○○於一
九九七年十二月一日傳真向萬海航運股份有限公司（下稱萬海航
運公司）呈報，乃決定改變行程向重病船員送醫之海事報告，則
依修正前海商法第四十九條第一項規定，該傳真之電文海事報告
，乃船長履行公法義務，為公文書。(2)原判決恝置該傳真海事報
告及案發後戊○○之供述，台灣基隆地方法院檢察署八十七年度
偵字第六０五號卷（下稱偵查卷）「聲請詳查死因」卷附被告船
長有關本輪大副陳政民自口乾至發病過程及處理報告、以及同卷
附基隆港警所調查筆錄記錄戊○○答話摘要，已有前後事實不符
。原判決何以採信有利於被告之訊問筆錄，而不採傳真海事報告
，並未說明理由，原判決有理由不備之違法。(3)依該海事報告，
死者於十一月三十日病情轉趨惡化，船長仍不顧其生命危險，繼
續朝預定航程航行，並未依照海上緊急救人之慣例，立即變更航
程到最近之港口，導致延遲到十二月二日才將死者送達醫院，延
誤救治時間二天。2.本案作證之證人許秋雄、王德水、莊再生、
陳耀華等人皆為被告之受雇人，因此被利誘、收買作偽證，從而
該等證言缺乏憑信性，其理由如下：(1)船長在十二月一日發給代
理行吳瑞樑之傳真電文：特別強調「大副症狀愈形嚴重」，請盡
快安排快艇或直昇機將其送醫院（詳偵查卷第三五頁）此事實上
之證明，可以證明本案其他證人之證言缺乏憑信性。(2)證人蔡勝
州於八十九年十二月十九日對死者解剖時，為台灣基隆地方法院
檢察署的合格檢驗員，則其製作的死者驗斷書有充分的證據力。
惟原審對證人蔡勝州的證言只擷取其中部分，遽為死者並無膽囊
破裂之情形，驗斷書係證人蔡勝州之誤載。原審此部分認定與一
般經驗法則顯不相符。(3)證人蔡勝州於九十四年七月六日作證時
，始終迴避代理人的問題，屢屢以時隔太久、非正確作法等為推
卸，其陳述內容矛盾且不合常理，依照經驗法則，不應輕信其證
述內容，尤其不應該以該等證言推翻當時製作的驗斷書內容。(4)
且經代理人三度要求確答驗斷書是否正確，而證人蔡勝州均迴避
此等問題。此一證言無法證實或否定死者有無膽囊破裂等情形。
原審認定「死者並無膽囊破裂之情形，驗斷書係證人蔡勝州之誤
載」，與一般經驗法則有違。(三)原判決有應於審判期日調查之證
據而未予調查之違法，其理由如下：(1)被告丁○○等人於知悉死
者病情危急之後，完全並無採取任何緊急救人之措施，致在第二
階段過程中，又再延誤救人工作二十三小時五十分鐘。(2)依船長
戊○○傳真電文報告，由總船長許秋雄收受後，即向船務部經理
陳利男報告，陳利男也馬上向總經理丁○○報告。然總經理丁○
○等人卻無視於該傳真電文，從船長十二月一日上午九點二十分
發傳真電文決定改變航程，到十二月一日下午二點四十二分永春
輪到達古晉外港，共計五小時二十二分，這段時間完全沒有任何
緊急救人之工作。(3)丁○○等人於九十年六月二十八日下午於前
審提出之戊○○在永春輪，與古晉代理行開始聯絡有關準備緊急
救人之通訊紀錄。該通訊紀錄發見所有往來「寄信人」與「收信
人」有二個單位，名稱如下：Master /Wan Hai205即萬海永春輪
船長，以及Standard Marine/Ng shui Leong 即古晉代理行承辦
人吳瑞樑。該等通訊紀錄已證明並非萬海航運公司總經理等人與
永春輪或古晉代理行之間有任何之通訊及聯絡如何緊急救人之指
示。(4)而後於十二月一日下午二點四十二分永春輪到達古晉外港
等待救援，至十二月二日上午九點十分，又再度延誤十八小時二
十八分鐘，死者才由古晉警艇接走送醫。此段時間總共延誤二十
三小時五十分鐘，然而萬海航運公司總經理等人，完全坐視不管
，而僅由古晉代理行吳瑞樑小職員單獨處理。(5)萬海航運公司負
責人已預知古晉港為內河港，永春輪無法直接進入港內靠岸快速
將重病船員送醫急救，因此就通常船運公司專業經理人而言，行
為人應負「善良管理人之注意義務」，此時萬海航運公司負責經
理人應事先在永春輪尚未到達古晉外港之前，「大約五小時二十
二分之充裕時間」，預先安排直昇機。但依全卷資料，除了丁○
○之辯稱（前審更(一)判決第五頁），其他並無任何證明萬海航運
公司負責經理人有向新加坡分公司要求協助救援工作之通訊紀錄
。此乃可事先安排，卻因丁○○等人之懈怠或過失而導致送醫不
順利的結果。(6)原判決第四頁理由，並未調查有關萬海航運公司
與新加坡公司、古晉代理行之間，是否有往來傳真電文？其他萬
海航運公司是否有與船長一直保持通訊聯絡之傳真電文？倘若僅
憑證人許秋雄虛偽不實之陳述，即認定該公司負責人並無遲延送
醫之辯解，原審該段論斷實有可議之處。蓋以古晉代理行與船長
往來電文七頁僅能證明：永春輪於十二月一日上午九點二十分向
萬海航運公司報告決定改變航程，與古晉港代理行吳瑞樑間往來
電文，其他並無任何足以證明萬海航運公司有與其他單位聯絡通
訊請求救援之證據。(7)永春輪船長於卷附第三五頁電文回覆古晉
代理行聲稱：「…大副症狀愈形嚴重，請盡快安排快艇或直昇機
將其送往醫院…。」然此時為何船長戊○○不向萬海總公司報告
請求支援？萬海航運公司為何不知大副病情更形嚴重？此種懈怠
與疏忽，導致延誤最後急救的最佳時機云云。
惟查原審綜合其調查證據之結果：以被告戊○○、甲○○、丁○
○、丙○○，均否認有自訴意旨（詳如原判決附件）所指業務過
失致人於死之犯行，被告戊○○辯稱：陳政民從來沒有跟我說過
他有任何不適，只有曾提及說他口乾，也從來沒有要求去就醫，
而且在三寶瓏時，陳政民還下船去按摩，八十六年十一月三十日
晚上，我有去看陳政民，他說他早上喝些鹽水、牛奶，有吐了一
點，但無其他症狀，也未要求就醫，十二月一日，病情轉趨嚴重
，我才通知船公司偏航就醫，並未有何延誤等語；被告甲○○辯
稱：我負責的是管理部門，而非航運部門，因此船務的事務，我
不清楚，亦非我所管轄，陳政民之死，應與我無涉，我只是出面
協調，協調不成才變成被告等語；被告丁○○辯稱：本件沒有延
誤送醫，只是和解不成上訴人才提起訴訟等語。被告丙○○雖未
到庭，惟其於原審更(一)審審理時亦否認有業務過失致人於死之犯
行，辯稱：陳政民生病時我不知道，送醫時我才知道，公司已盡
了最大的責任救治，且以最優惠的條件處理等語。並以（一）死
者陳政民在船舶永春輪分別於八十六年十一月二十五日、二十七
日及二十九日靠泊雅加達、三寶瓏及泗水期間，雖曾向船員表示
有口乾情形，並自行前往醫務室拿胃藥服用，惟船上其他成員並
未見其身體有明顯不適之情形。且於雅加達停泊期間，死者陳政
民尚曾與舵工楊大緯及服務生林慶松等人前往市區購物；而在三
寶瓏期間亦曾上岸按摩，顯示其當時身體狀況在外觀上並無異狀
。另死者陳政民於十一月三十日凌晨四至八時仍自行當班，益徵
死者陳政民當時身體狀況尚屬良好，並非已必須緊急送醫救治。
又死者陳政民於十一月三十日下午四時至八時，亦係自行當班，
而於當班中，死者陳政民表示其有點累，始要求船長即被告戊○
○代班，隨後即由被告戊○○代他當班，死者陳政民則回房休息
。而當時死者陳政民僅表示覺得有點累，但並未要求送醫。至十
二月一日凌晨四、五點左右，因睡在其隔壁之輪機長陳耀華發現
死者陳政民嘔吐，被告戊○○經告知後即前往探望，隨後即由被
告戊○○代其值班。嗣於上午八點下勤務後，被告戊○○再前往
探視死者陳政民時，發現其精神疲累，被告戊○○乃決定向公司
報告，建議偏航將陳政民送醫。而萬海航運公司船務部許秋雄課
長，於八十六年十二月一日上午接到船長戊○○電話報告大副陳
政民病情後，隨即指示船長偏航至最近港口古晉港將他送醫，而
因萬海航運公司在古晉港當地並無代理行，許秋雄課長隨即聯絡
新加坡代理行連繫古晉當地代理行準備接運直昇機或船艇。惟因
當地港口吃水不夠深，該輪僅能於外港拋錨停泊，且因風浪大，
故古晉代理行雖曾委派小艇前往救援，但小艇卻以距離遠及風浪
大，不願前往；另外有關單位，則以該船並無適當的降落甲板為
由，並無人願意提供直昇機服務，直至十二月一日晚上十一時，
才獲得古晉海岸信號台回應表示將於十二月二日上午八時派救難
船前來，雖經被告戊○○向該單位表示病患病情已愈來愈嚴重，
須儘速送醫，但古晉海岸信號台仍堅持次日早上才能前來；而古
晉代理行，隨後在十二月二日凌晨二時三十六分時通知船長，表
示古晉海岸信號台將在當日早上派救難船前來協助，請船長預作
準備等各情，業據證人即萬海航運公司船務部船員課課長許秋雄
、證人即與死者陳政民一同值班的船員王德水、證人即管理船上
藥品之二副莊再生、證人即與死者陳政民隔床的輪機長陳耀華等
供證屬實（見八十七年度偵字第六０五號偵查卷第四二至四五頁
），並有古晉代理行與船長往來電文、萬海航運公司組織表在卷
可稽。綜上所述，被告等辯稱並無遲延送陳政民就醫之辯解，尚
非虛妄，應堪信實。（二）至輪機長陳耀華在偵查中證稱：「陳
政民一直沒有表示要送醫，且當天（即八十六年十二月一日）我
幫陳政民按摩後，我們還一起到船上樓梯去聊天，我覺得他還很
清醒，我們還聊了很多，陳政民一直覺得後悔，說船長曾叫他去
看病，但都沒有去看。」等語（見偵查卷第四四、四五頁）。又
依被告戊○○之供述及其於八十六年十二月一日上午向萬海航運
公司報告之傳真電文及同日致古晉代理行之電報譯文所示，死者
陳政民自八十六年十一月三十日上午值班時，即因嘔吐及未能吞
嚥，需由被告戊○○代服同日下午四至八時及翌日即十二月一日
上午四至八時之值班，且於十二月一日上午九時許，被告戊○○
發電報時，其身體更已十分虛弱，其怎會迄無送醫之意，能否於
十二月一日猶與證人陳耀華同至船上樓梯聊天乙節，雖不無疑問
，但經質諸證人陳耀華於原審釋明：「（問：在船上的床位與大
副床位相鄰？）是的，隔一塊板，一人一間。」、「那一層只有
我們二人住，……，當時他是清醒的，我幫他按摩後，找他去上
面的樓梯聊天，……。」、「（問：從他住的房間到你們聊天的
樓梯有多遠？）開門後二、三步。」（見原審九十四年七月六日
審判程序筆錄），是死者陳政民身體當時雖有不適，然尚能與證
人陳耀華前往距房門二、三步之樓梯處聊天，並無悖情理，且被
告戊○○之供述與證人陳耀華之證述互核相符，並無齟齬之處，
故證人陳耀華之證言自堪採信。（三）第一審將卷附之海事報告
、解剖鑑定報告及第一審層轉外交部囑託馬來西亞台北經濟文化
辦事處向砂勞越古晉中央醫院調閱並影印死者陳政民於一九九七
年十二月二日前往該醫院就診之所有病歷資料過院參辦，經駐馬
來西亞台北經濟文化辦事處於八十七年五月四日以馬來字第8703
55號函附死者陳政民於一九九七年十二月二日病逝古晉中央醫院
前之病歷報告書等證據，送請法醫中心據以鑑定，死者因何疾病
直接導致死亡之結果？又此種疾病倘於病發後七小時左右及二日
後就醫，其結果有無可能不同（亦即此種疾病依現代之醫學水準
，無論有無遲延就醫均無法挽回死者生命，抑或倘馬上就醫即可
痊癒，抑或雖馬上就醫僅係拖延時日，終仍不免死亡）？據復以
：一、本案未有死者臟器送鑑定，只能引用初驗法醫之解剖紀錄
作依據，據法醫驗斷書記載：屍體已化妝入殮，並作過防腐處理
。屍體緩解，屍斑集中於後背處，呈青紅色。右後頂骨、枕骨上
方血腫5〤5公分。左後頂骨亦有較小血腫。頸部有疑似索溝。屍
斑集中於後背部，肛門有少量出血、脫糞現象。八十六年十二月
十九日楊日松博士解剖結果：(一)、頭部皮下水腫，無皮下出血
等異狀。(二)、胸部解剖肝臟呈灰白色堅硬 (肝硬化）、膽囊破
裂（膽囊破裂部分係誤載，詳後述）。（三）、心包膜大量血水
，右心耳肥大，左心耳萎縮，左心缺血。(四)、頸部之疑似索溝
經解剖確認為屍體防腐處理過程中，造成之正常生前摺痕。發生
地點：馬來西亞外海距三寶瓏一二二浬處。死亡地點：砂勞越古
晉中央醫院。死因：肝硬變，暨心臟衰弱。自他為或意外之判別
：心臟衰弱病故。驗屍於八十六年十二月十五日十五時，於基隆
市立殯儀館解剖室，另據刑事警察局鑑定書（刑醫字第87181 號
）記載：經會同原相驗鄧及蔡二位法醫等詳予解剖複驗結果：(
一)、死者顏面、口唇及四肢指甲呈蒼白，結膜黃疸色狀。(二)
、其頭皮下組織呈黃疸浮腫、無外傷出血。(三)、其心臟腫大，
右心房、右心室血栓、心肌肥厚(右心房1.5公分，右心室2.0 公
分)( 左心房1.2公分，左心室2.5 公分），溷濁，黃褐色，心外
膜溢血點。(四)、其肝臟腫脹硬化，黃褐色，溷濁，肝門脈鬱滯
。(五)、其胰臟、肺臟、脾臟等貧血狀。(六)、全身無外傷。(
七)、綜上情：本屍體因肝硬化引起心臟衰竭死，如工作過勞等
均可發生。二、再據砂勞越古晉中央醫院病歷報告記載（摘要）
：病人陳政民，滿四十六歲，台灣人士。主訴噁心、嘔吐、有二
至五天，漸次神識喪失，而於一九九七年十二月二日上午十一時
十分求診急診。檢查判明有嚴重代謝性酸中毒症，有糖尿與酮尿
，又有腎機能障礙。診斷直接死因：成人性呼吸窘迫症候群，間
接死因為敗血症。間接診斷為糖尿病併發血丙酮過高致代謝性酸
中毒，以上是該醫院之臨床診斷。死亡於下午十一時三十分。三
、由以上剖驗以及死者最後求診之醫院檢查判明：死者原患肝硬
化已達最後階段，引起代謝性酸中毒之程度。臨床上認為引起代
謝性酸中毒是糖尿病，而實際上，解剖認為死者原患肝硬化，其
末期亦為代謝性酸中毒。肝硬化為一慢性疾病，已到了末期，不
可能治療後康復。倘病發後（指死者有噁心、嘔吐後）七小時左
右或二日後就醫，雖可暫時改善病人（即死者）一般情況，但不
可能挽回其生命等語，此有該署八十七年六月三十日檢英醫字第
6587號函一紙在原審更審卷可稽，是依據前開法醫中心之鑑定結
果，顯難認被告等所為與死者陳政民死亡間有何相當之因果關係
。（四）至於楊日松博士於八十六年十二月十九日解剖死者陳政
民結果究有無膽囊破裂之情事乙節，證人即刑事警察局法醫室主
任楊日松博士於原審經交互詰問證稱：「死者是肝門鬱結、不是
膽囊破裂。」、「（問：如何判斷不是膽囊破裂？）用眼睛看的
，當時是鄧偉光、蔡勝州二位在旁邊，發現是肝門鬱結，我指給
他們看，然後解剖給他們看，把肝打開看有沒有結石，也有把膽
囊打開看有沒有破裂，實際上膽囊沒有破裂。」、「死者是肝腫
大，引起鬱結，血液不通，心臟肥大，皮膚發黃，引起腦昏迷。
如果膽囊破裂，膽汁會流到腹部，引起腹炎，肚子腫大，死者沒
有這個現象，而且我從未看過膽囊自行破裂這種報告，如果膽囊
會破裂一般都是外力撞擊造成。」（見原審九十四年七月六日審
判程序筆錄），而楊日松博士在八十六年十二月十九日之解剖驗
斷書係當時剛出任檢驗員之蔡勝州依楊日松博士口述所作成之紀
錄，其表示耳聞有時會有錯誤等情，業據證人蔡勝州於原審證述
無訛，其更證稱：「真正鑑定結果應該以楊日松醫師的鑑定意見
為準。」、「（問：八十六年十二月十九日驗斷書寫完後有無給
楊日松法醫看？）沒有。」（見原審九十四年七月六日審判程序
筆錄），證人即法務部法醫研究所病理組組長蕭開平教授，於原
審更一審亦證稱：「肝硬化至白肝化則為無法復原之狀況，此時
他的病理狀況相當嚴重，我們稱之為不可復原之病理末期。」、
「楊日松鑑定並未下膽囊破裂之診斷，解剖鑑定應以刑事警察局
驗斷書為主。我認為要診斷膽囊破裂，在這裡很牽強，因為沒有
症狀，第一個要痛好幾天，台大醫院主要是依據驗斷書有提到膽
囊破裂，我們解剖確實有看到肝硬化，醫院病理就是以解剖病理
為主導之診斷依據，台大醫院應該也沒辦法否認有肝硬化之事實
，台大醫院鑑定選擇性以膽囊破裂為出發點，沒有就整體觀察。
膽囊破裂在刑警局鑑驗書並沒有提到，由臨床症狀及解剖發現，
都不符合膽囊破裂原則，他的肝硬化很明顯，我們的意思應該以
法醫研究所之鑑定書為準」、「楊日松法醫一看就知道不是膽囊
破裂，故警政署的鑑定書沒有膽囊破裂說詞」（見原審更(一)審九
十年七月四日訊問筆錄），且刑事警察局於八十七年十二月二十
八日以（87）刑醫字第97014 號及九十三年五月二十七日以刑醫
字第09300107014 號函復原審前審及原審亦略稱：「死者陳政明
（民之誤）遺體經解剖結果係因肝硬化（變）引起心臟衰竭死亡
，並無膽囊破裂。」、「(一)死者陳政明（民之誤）之死因係因肝
硬變引起心臟衰竭死，其肝腫大呈黃褐色、肝門脈鬱滯。其胰臟
、肺臟、脾臟等貧血狀，並無膽囊破裂。(二)醫學上肝臟位在腹部
右上腹腔內，並非在胸腔，在胸部有肺臟。因肺臟貧血呈灰白色
，可能檢驗員之目擊錯覺。但其結論肝硬變、心臟衰竭死亡之意
見則正確。」由上開證人楊日松博士、檢驗員蔡勝州及蕭開平教
授之證言及刑事警察局之函文可知，死者陳政民之解剖結果並無
膽囊破裂之情事，八十六年十二月十九日驗斷書上所記載之「膽
囊破裂」應係檢驗員蔡勝州之誤載。（五）至原審上訴審另送台
灣大學醫學院附設醫院鑑定之結果（見原審上訴審卷第一四一、
一四二頁）及上訴人於原審上訴審提出醫師江宜平、張春雄之書
面分析意見（見原審上訴審卷第八八、八九頁），均係根據八十
六年十二月十九日驗斷書上由檢驗員蔡勝州所製作之書面紀錄所
作成，而非以原始解剖為立論基礎，且代理人亦自承江宜平、張
春雄醫師之意見乃私下探訪所得之書面分析，非原始之解剖見證
，自不足據為被告等人有業務過失致人於死之依據。綜上所述，
被告等四人被訴犯罪均屬不能證明，第一審以不能證明被告等四
人犯罪，諭知被告等四人均無罪之判決，經核並無不合，予以維
持，駁回上訴人在第二審之上訴。又被告丙○○經合法傳喚，無
正當理由不到庭，爰不待其陳述，逕行判決，亦在判決內加以說
明。原判決如上已詳述其證據取捨及判斷之理由，核與卷證資料
相符，從形式上觀察，並無違背法令之情形。查本件當時負責解
剖陳政民遺體之法醫楊日松博士已於九十四年七月六日在原審作
證，確認陳政民並無膽囊破裂情事，而係因肝硬變引起心臟衰竭
死亡（見該日審判筆錄），並有楊日松法醫會同相驗之法醫解剖
複驗所製作之刑事警察局八十六年十二月二十三日刑醫字第八七
一八一號鑑驗書在卷可稽，復有鑑定證人蕭開平教授之證言可資
參酌，原判決並斟酌其他調查所得之證據，進而認定陳政民原患
肝硬化已達末期，不可能治療後康復，倘病發後（指死者有噁心
、嘔吐等）七小時至二日後就醫，雖可暫時改善，但不可能挽回
其生命，陳政民係因肝硬化引起心臟衰竭死亡。本件關於陳政民
死亡驗斷書上「膽囊破裂」之記載為檢驗員蔡勝州之誤載，被告
等與陳政民死亡間，並無相當因果關係，如上所述，已詳述其證
據取捨及判斷之理由，為原審職權之適法行使，核與證據法則並
無違背，自不能指為違法。上訴意旨所指各節，或為單純事實之
爭執，或不影響全部事實之判斷而可認於原判決之主旨有影響；
或原審已審酌、論斷，屬原審得本於職權裁量之事項，或事實已
臻明確並無再行調查、鑑定必要之裁量事項，並無上訴意旨所指
違背法令之情形。核與法律規定得為第三審上訴理由之違法情形
均不相適合，應認其上訴違背法律上之程式，予以駁回。
據上論結，應依刑事訴訟法第三百九十五條前段，判決如主文。
中　　華　　民　　國　九十四　年　 十一 　月　　三　　日
                      最高法院刑事第六庭
                          審判長法官  莊　登　照
                                法官  洪　明　輝
                                法官  黃　一　鑫
                                法官  魏　新　和
                                法官  林　秀　夫
      本件正本證明與原本無異
                                      書  記  官
中　　華　　民　　國　九十四　年　 十一 　月　　九　　日
                                                      Ｑ
